【裁判字號】    89,交易,230
【裁判日期】    890713
【裁判案由】    過失致死
【裁判全文】
臺灣臺中地方法院刑事判決                        八十九年度交易字第二三號
    公  訴  人  臺灣台中地方法院檢察署檢察官
    被      告  丙○○
右列被告因過失致死案件，經檢察官提起公訴（八十九年度偵字第一二九三號），本
院判決如左：
    主  文
丙○○服用酒類，不能安全駕駛動力交通工具而駕駛，處有期徒刑肆月；又因過失致
人於死，處有期徒刑玖月；應執行有期徒刑壹年，緩刑肆年。
    事  實
一、丙○○於民國（下同）八十九年一月八日下午三時許，在台中縣東勢鎮○○路某
    工地內，與友人共同飲酒並喝至同日下午六時許，丙○○飲酒後其吐氣所含酒精
    成份已達每公升○點三一毫克以上，已超過每公升○點二五毫克之標準值，已不
    能安全駕駛動力交通工具，仍於翌日凌晨二時三十分許，酒醉駕駛車牌號碼ＶＯ
    －三六九○號自用小客車，沿台中市○○○路由北往南方向行駛，途經梅川東路
    與松竹路交岔路口前之停止線時，號誌燈光為黃燈，其本應注意汽車行駛至交岔
    路口，其行進應遵守燈光號誌之指示，且行車管制號誌燈色之變換順序，應依綠
    燈、閃光綠燈、黃燈、紅燈之原則，依次循環運轉，又「閃光綠燈」，表示綠燈
    時段終了，尚未進入交岔路口之車輛及行人儘可能不超越停止線或進入路口，而
    依當時天候晴，夜間有照明設備，路面乾燥、無缺陷及無障礙物，視距良好，又
    無不能注意之情事，詎其能注意，竟疏未注意及此，猶貿然搶黃燈穿越路口，適
    有劉桂蓮所駕駛車牌號碼Ｚ八－○二八三號自用小客車，後載其三名兒子張富傑
    、張慧評、張俊明，另其友人詹朝庭則坐於其右側乘客座，沿松竹路由東往西方
    向行駛，途經該交岔路口之際，因閃煞不及，丙○○所駕駛之上開自用小客車左
    前側遂與劉桂蓮所駕駛之上開自用小客車之右側前輪處發生碰撞，致乘客詹朝庭
    頸椎受傷併脊髓性休克、缺氧性病變，頸椎橿直性脊椎炎等傷害，經送私立中國
    醫藥學院附設醫院急救，仍因外傷性休克延至同年一月十五日上午五時二十分許
    不治死亡。丙○○於肇事後，在未經有偵查權之機關或公務員發覺為犯嫌前，向
    處理本件車禍之警員丁○○、乙○○自首即陳明其為肇事者及肇事經過，並願意
    接受裁判。
二、案經甲○○訴由台中市警察局第五分局報請台中地方法院檢察署檢察官偵查起訴
    。
    理  由
一、訊據被告丙○○固坦承有於前開時、地駕車肇事之事實不諱，惟否認有何過失犯
    行，辯稱：伊並未闖紅燈，當時是黃燈云云。然查，右揭事實，業據證人劉桂蓮
    於警訊及偵查中證述綦詳，核與被害人詹朝庭之父甲○○於警訊、偵查中所指述
    情節相符，並有台中市○○○道路交通事故調查報告表一份、現場照片十二張及
    被告酒精測試值一紙與台中市警察局第五分局四平派出所警員乙○○所製作之測
    試、觀察職務報告一紙附卷可稽。而本件被害人詹朝庭確因本件車禍致外傷性休
    克不治死亡，亦經台灣台中地方法院檢察署檢察官督同檢驗員相驗屬實，製有勘
    驗筆錄、相驗屍體證明書及驗斷書附卷足憑。按汽車行駛至交岔路口，其行進應
    遵守燈光號誌；又汽車駕駛人飲酒後其吐氣所含酒精成份超過每公升○點二五毫
    克以上者，不得駕車；又行車管制號誌燈色之變換順序，應依綠燈、閃光綠燈、
    黃燈、紅燈之原則，依次循環運轉；又「圓形黃燈」係用以警告車輛駕駛人及行
    人，表示紅色燈號即將顯示，屆時將失去通行路權；而「閃光綠燈」，表示綠燈
    時段終了，尚未進入交岔路口之車輛及行人儘可能不超越停止線或進入路口，道
    路交通安全規則第一百零二條第一項第一款、第一百十四條第二款，道路交通標
    誌標線號誌設置規則第二百十二條第一款、第二百零六條第四款、第三款分別定
    有明文。經查，本件被告於前開時地駕車，本應遵守上開規定，且被告於本院審
    理時自承：伊快到路口時看到黃燈，還沒到停止線時看到黃燈等語，揆諸前開規
    定，被告於該路口停止線前即見燈號為黃燈，應儘可能不超越停止線或進入路口
    ，又依據前開道路交通事故調查報告表現場圖記載，被告所遇穿越之松竹路寬達
    三十六米，足見被告無法於燈號變換為紅燈前穿越該路口，自屬違反燈光號誌之
    指示，是被告前開所辯，自不足採。另依當時天侯晴、夜間有照明設備、路面乾
    躁、無缺陷及無障礙物、視距良好，有上開道路交通事故調查報告表附卷可查，
    又無不能注意之情事，詎其能注意，竟疏未注意遵守燈光號誌，猶酒醉貿然搶黃
    燈穿越交岔路口，因而肇事，致被害人外傷性休克不治死亡，足證被告確有過失
    ，且其過失行為與被害人死亡間具有相當因果關係。又被告於肇事當日凌晨三時
    三分許，經警測試其飲酒後吐氣所含酒精濃度，達每公升○．三一毫克，有其酒
    精測試值一紙在卷可考，其肇事時酒精成份已超過每公升○．二五毫克之標準值
    ，顯見被告飲酒已不能安全駕駛動力交通工具，而仍酒醉於前開時地駕車以致肇
    事無疑。本件事證明確，被告犯行堪以認定。
二、核被告丙○○所為，係犯刑法第一百八十五條之三之服用酒類，不能安全駕駛動
    力交通工具而駕駛罪、同法第第二百七十六條第一項之過失致人於死罪。又被告
    酒醉駕車，因而致被害人死亡，依法應負過失致人於死罪責，依道路交通管理處
    罰條例第八十六條第一項規定，應加重其刑。又被告於肇事後，在未經有偵查權
    之機關或公務員發覺為犯嫌前，向處理之警員丁○○、乙○○二人坦承其為肇事
    者及肇事經過，並願接受裁判，此經被告供承在卷，復有證人丁○○、乙○○到
    庭結證屬實，核與自首要件相符，依法應減輕其刑，並依法先加後減之。被告所
    犯上開兩罪，犯意各別，犯罪構成要件不同，應予分論併罰。爰審酌被告犯罪之
    動機、目的，及其於肇事後已與被害人家屬以新台幣九十六萬元 (不含強制責任
    險之保險金）達成和解賠償損害，有台中市北屯區調解委員會調解書一紙在卷可
    查，及其過失程度，犯後態度等一切情狀，分別量處如主文所示之刑，並定其應
    執行刑。查被告丙○○尚無前科，未曾受有期徒刑以上刑之宣告，有台灣台中地
    方法院檢察署刑案資料查註紀錄表附卷可參，其因一時失慮致犯本案，事後並與
    被害人家屬達成和解賠償損害，經此科刑教訓，當知警惕，應無再犯之虞，本院
    認其所受定應執行刑之宣告，以暫不執行為適當，爰依法併予宣告緩刑四年，以
    促注意改善。
據上論斷，應依刑事訴訟法第二百九十九條第一項前段，刑法第一百八十五條之三、
第二百七十六條第一項、第六十二條前段、第五十一條第五款、第七十四條第一款，
道路交通管理處罰條例第八十六條第一項，罰金罰鍰提高標準條例第一條前段，判決
如主文。
中      華      民      國    八十九    年      七      月     十三     日
                                    臺灣臺中地方法院交通法庭
                                        法  官  夏  一  
右正本證明與原本無異。
如不服本判決，應於送達後十日內向本院提出上訴狀 （須附繕本） ，上訴於台灣高
等法院台中分院。
                                        書記官
中      華      民      國    八十九    年      七      月     十四     日
附錄論罪科刑法條：
刑法第一百八十五條之三：
服用毒品、麻醉藥品、酒類或其他相類之物，不能安全駕駛動力交通工具而駕駛者，
處一年以下有期徒刑、拘役或三萬元以下罰金。
刑法第二百七十六條第一項：
因過失致人於死者，處二年以下有期徒刑、拘役或二千元以下罰金。


司法院資訊處製作；財團法人民間司法改革基金會備份。
